dictionaries/uk/index.aff
SFX E Y 57
SFX E е ого е
SFX E о ого о
SFX E е ому е
SFX E о ому о
SFX E е им е
SFX E о им о
SFX E е ім е
SFX E о ім о
SFX E ий ого ий
SFX E ий ому ий
SFX E ий им ий
SFX E ий ім ий
SFX E ій ім ій
SFX E 0 ого ин
SFX E 0 ому ин
SFX E 0 им ин
SFX E 0 ім ин
SFX E ій ього [^жкчшщ]ій
SFX E ій ьому [^жкчшщ]ій
SFX E ій ого [жкчшщ]ій
SFX E ій ому [жкчшщ]ій
SFX E ін іна ін
SFX E ін іну ін
SFX E ін інові ін
SFX E ін іном ін
SFX E ін іним ін
SFX E ін іні ін
SFX E ін іне ін
SFX E є ього [^'ь]є
SFX E є ьому [^'ь]є
SFX E є ім [^'ь]є
SFX E є його ьє
SFX E є йому ьє
SFX E є їм ьє
SFX E 'є його 'є
SFX E 'є йому 'є
SFX E є їм 'є
SFX E я ьої я
SFX E я ій я
SFX E я ю я
SFX E я ьою я
SFX E ів евого [жчшщ]ів
SFX E ів евому [жчшщ]ів
SFX E ів евим [жчшщ]ів
SFX E ів евім [жчшщ]ів
SFX E а ої а
SFX E а ій а
SFX E а у а
SFX E а ою а
SFX E і им і
SFX E і і і
SFX E і их і
SFX E і ими і
SFX E ів ового [^жчшщ]ів
SFX E ів овому [^жчшщ]ів
SFX E ів овим [^жчшщ]ів
SFX E ів овім [^жчшщ]ів
SFX F Y 8
SFX F ь лю [аоуеиіяюєї]ль
SFX F інь ені інь
SFX F ь ню інь
SFX F іль елі іль
SFX F ір ері ір
SFX F 0 'ю ір
SFX F ь дю [аоуеиіяюєї]дь
SFX F ідь еді ідь
SFX G Y 5
SFX G 0 и н
SFX G 0 0 н
SFX G 0 ам н
SFX G 0 ами н
SFX G 0 ах н
SFX H Y 20
SFX H їв єва [^жшщ]їв
SFX H їв єву [^жшщ]їв
SFX H їв євим [^жшщ]їв
SFX H їв єві [^жшщ]їв
SFX H їв єве [^жшщ]їв
SFX H їв їва [^жшщ]їв
SFX H їв їву [^жшщ]їв
SFX H їв ївим [^жшщ]їв
SFX H їв їві [^жшщ]їв
SFX H їв їве [^жшщ]їв
SFX H ів ева [^жшщ]ів
SFX H ів еву [^жшщ]ів
SFX H ів евим [^жшщ]ів
SFX H ів еві [^жшщ]ів
SFX H ів еве [^жшщ]ів
SFX H ів іва [^жшщ]ів
SFX H ів іву [^жшщ]ів
SFX H ів івим [^жшщ]ів
SFX H ів іві [^жшщ]ів
SFX H ів іве [^жшщ]ів
SFX I Y 65
SFX I іб еби іб
SFX I ів еви ів
SFX I іг еги іг
SFX I ін ени ін
SFX I іп епи іп
SFX I ір ери ір
SFX I іс еси іс
SFX I іт ети іт
SFX I ідь еді ідь
SFX I іль елі іль
SFX I інь ені інь
SFX I ідь едів ідь
SFX I іль елів іль
SFX I інь енів інь
SFX I ідь едям ідь
SFX I іль елям іль
SFX I інь еням інь
SFX I ідь едями ідь
SFX I іль елями іль
SFX I інь енями інь
SFX I ідь едях ідь
SFX I іль елях іль
SFX I інь енях інь
SFX I іж ежі іж
SFX I іш еші іш
SFX I іб ебів іб
SFX I ів евів ів
SFX I іг егів іг
SFX I іж ежів іж
SFX I ін енів ін
SFX I іп епів іп
SFX I ір ерів ір
SFX I іс есів іс
SFX I іт етів іт
SFX I іш ешів іш
SFX I іб ебам іб
SFX I ів евам ів
SFX I іг егам іг
SFX I іж ежам іж
SFX I ін енам ін
SFX I іп епам іп
SFX I ір ерам ір
SFX I іс есам іс
SFX I іт етам іт
SFX I іш ешам іш
SFX I іб ебами іб
SFX I ів евами ів
SFX I іг егами іг
SFX I іж ежами іж
SFX I ін енами ін
SFX I іп епами іп
SFX I ір ерами ір
SFX I іс есами іс
SFX I іт етами іт
SFX I іш ешами іш
SFX I іб ебах іб
SFX I ів евах ів
SFX I іг егах іг
SFX I іж ежах іж
SFX I ін енах ін
SFX I іп епах іп
SFX I ір ерах ір
SFX I іс есах іс
SFX I іт етах іт
SFX I іш ешах іш
SFX J Y 49
SFX J іти ь діти
SFX J іти ьмо діти
SFX J іти ьте діти
SFX J ути ь нути
SFX J ути ьмо нути
SFX J ути ьте нути
SFX J атися ся [жч]атися
SFX J атися мося [жч]атися
SFX J атися мось [жч]атися
SFX J атися теся [жч]атися
SFX J атися тесь [жч]атися
SFX J утися ься нутися
SFX J утися ьмося нутися
SFX J утися ьмось нутися
SFX J утися ьтеся нутися
SFX J утися ьтесь нутися
SFX J ити 0 [вжчшщбмпрф]ити
SFX J ити мо [вжчшщбмпрф]ити
SFX J ити те [вжчшщбмпрф]ити
SFX J ати 0 [жч]ати
SFX J ати мо [жч]ати
SFX J ати те [жч]ати
SFX J итися ся [вжчшщбмпрф]итися
SFX J итися мося [вжчшщбмпрф]итися
SFX J итися мось [вжчшщбмпрф]итися
SFX J итися теся [вжчшщбмпрф]итися
SFX J итися тесь [вжчшщбмпрф]итися
SFX J итися ься [дтзснл]итися
SFX J итися ьмося [дтзснл]итися
SFX J итися ьмось [дтзснл]итися
SFX J итися ьтеся [дтзснл]итися
SFX J итися ьтесь [дтзснл]итися
SFX J ити ь [дтзснл]ити
SFX J ити ьмо [дтзснл]ити
SFX J ити ьте [дтзснл]ити
SFX J їтися йся їтися
SFX J їтися йсь їтися
SFX J їтися ймося їтися
SFX J їтися ймось їтися
SFX J їтися йтеся їтися
SFX J їтися йтесь їтися
SFX J їти й їти
SFX J їти ймо їти
SFX J їти йте їти
SFX J ітися ься дітися
SFX J ітися ьмося дітися
SFX J ітися ьмось дітися
SFX J ітися ьтеся дітися
SFX J ітися ьтесь дітися
SFX K Y 10
SFX K 0 е [аеиуяо]р
SFX K осен існе осен
SFX K вець евче [^аеєиіїоуюяг]вець
SFX K нець енче [^аеєиіїоуюяг]нець
SFX K рець ерче [^аеєиіїоуюяг]рець
SFX K ід ьоде лід
SFX K іл ьоле ліл
SFX K ін ьоне лін
SFX K ір ьоре лір
SFX K іт ьоте літ
SFX L Y 68
SFX L іти и діти
SFX L іти імо діти
SFX L іти ім діти
SFX L іти іть діти
SFX L ути и нути
SFX L ути імо нути
SFX L ути ім нути
SFX L ути іть нути
SFX L утися ися нутися
SFX L утися ись нутися
SFX L утися імося нутися
SFX L утися імось нутися
SFX L утися імся нутися
SFX L утися іться нутися
SFX L тати чи [^с]тати
SFX L тати чімо [^с]тати
SFX L тати чім [^с]тати
SFX L тати чіть [^с]тати
SFX L атися ися [^т]атися
SFX L атися ись [^т]атися
SFX L атися імося [^т]атися
SFX L атися імось [^т]атися
SFX L атися імся [^т]атися
SFX L атися іться [^т]атися
SFX L итися ися итися
SFX L итися ись итися
SFX L итися імося итися
SFX L итися імось итися
SFX L итися імся итися
SFX L итися іться итися
SFX L ати и [^т]ати
SFX L ати імо [^т]ати
SFX L ати ім [^т]ати
SFX L ати іть [^т]ати
SFX L татися чися [^с]татися
SFX L татися чись [^с]татися
SFX L татися чімося [^с]татися
SFX L татися чімось [^с]татися
SFX L татися чімся [^с]татися
SFX L татися чіться [^с]татися
SFX L стати щи с[т]ати
SFX L стати щімо с[т]ати
SFX L стати щім с[т]ати
SFX L стати щіть с[т]ати
SFX L статися щися с[т]атися
SFX L статися щись с[т]атися
SFX L статися щімося с[т]атися
SFX L статися щімось с[т]атися
SFX L статися щімся с[т]атися
SFX L статися щіться с[т]атися
SFX L їтися їся їтися
SFX L їтися їсь їтися
SFX L їтися їмося їтися
SFX L їтися їмось їтися
SFX L їтися їться їтися
SFX L їти ї їти
SFX L їти їмо їти
SFX L їти їть їти
SFX L ити и ити
SFX L ити імо ити
SFX L ити ім ити
SFX L ити іть ити
SFX L ітися ися дітися
SFX L ітися ись дітися
SFX L ітися імося дітися
SFX L ітися імось дітися
SFX L ітися імся дітися
SFX L ітися іться дітися
SFX M Y 5
SFX M енити інено енити
SFX M олоти елено олоти
SFX M гнути жено гнути
SFX M сти тено ести
SFX M сти джено істи
SFX N Y 27
SFX N вити влено вити
SFX N ти лено убти
SFX N ювати йовано [аіоу]ювати
SFX N ити жено [^з]дити
SFX N тіти чено тіти
SFX N тити чено [^с]тити
SFX N іти ено літи
SFX N мити млено мити
SFX N ити ено [жлнрчшщ]ити
SFX N стити щено стити
SFX N їти єно їти
SFX N кти чено кти
SFX N ути ено нути
SFX N оти ено оти
SFX N бити блено бити
SFX N ити лено фити
SFX N іти жено [^з]діти
SFX N зити жено зити
SFX N ти ено [^у]бти
SFX N здити жджено здити
SFX N ти ено [зс]ти
SFX N увати овано увати
SFX N пити плено пити
SFX N ювати ьовано [^аіоу]ювати
SFX N сити шено сити
SFX N гти жено гти
SFX N ти дено йти
SFX O Y 15
SFX O ити иючи [врмнш]ити
SFX O ти вучи жити
SFX O итися лючись литися
SFX O итися лючися литися ###
SFX O тися учись стися
SFX O тися учися стися ###
SFX O тися ючись [аіуя]тися
SFX O тися ючися [аіуя]тися ###
SFX O ти учи сти
SFX O итися иючись [врмнш]итися
SFX O итися иючися [врмнш]итися ###
SFX O ти ючи [аіуя]ти
SFX O тися вучись житися
SFX O тися вучися житися ###
SFX O ити лючи лити
SFX P Y 12
SFX P інь еней інь
SFX P інь еням інь
SFX P інь енями інь
SFX P інь енях інь
SFX P іль елей іль
SFX P іль елям іль
SFX P іль елями іль
SFX P іль елях іль
SFX P ір ерів ір
SFX P ір ерям ір
SFX P ір ерями ір
SFX P ір ерях ір
SFX Q Y 23
SFX Q хо сі [^и]хо
SFX Q є я є
SFX Q є ю є
SFX Q є єм є
SFX Q є ї є
SFX Q го зі [^і]го
SFX Q я ї ['ь]я
SFX Q о і [^гкх]о
SFX Q ко ці [оеіу]ко
SFX Q е я [лрц]е
SFX Q е ю [лрц]е
SFX Q е ем [лрц]е
SFX Q е і [лрц]е
SFX Q е а [жчшщ]е
SFX Q е у [жчшщ]е
SFX Q е ем [жчшщ]е
SFX Q е і [жчшщ]е
SFX Q я і [^'ь]я
SFX Q о а о
SFX Q о у о
SFX Q о ом о
SFX Q я ю я
SFX Q я ям я
